臺灣高雄地方法院刑事判決　　　　　　　96年度易字第2557號
公　訴　人　臺灣高雄地方法院檢察署檢察官
被　　　告　丁○○
　　　　　　甲○○
　　　　　　丙○○
　　　　　　　　　　2樓
　　　　　　戊○○
　　　　　　高鎮麟原名乙○○.
上列被告因賭博案件，經檢察官聲請簡易判決處刑（96年度偵字
第3771、4770、5433、5963、7134、10699 、10818 號），暨移
送併辦（96年度偵字第12615 號）本院認不應以簡易判決處刑（
96年度簡字第3382號），改依通常程序審理，被告於本院審理時
為有罪陳述，經合議庭裁定依簡式審判程序審理，本院判決如下
：
    主  文
丁○○所犯如附表七所示之陸罪，各處如附表七各編號所示之刑
，並就附表七編號1 、2 、3 、5 、6 之罪減刑詳如各編號所載
，附表七所列各罪應沒收之物，詳如附表七各編號所載；應執行
有期徒刑壹年貳月。扣案如附表一至附表六所示之物，均沒收。
又所犯如附表八所示之參罪，各處如附表八各編號所示之刑，均
減刑，詳如附表八所載，附表八所列各罪應沒收之物，詳如附表
八各編號所載；應執行罰金新臺幣肆萬伍仟元，如易服勞役，以
新臺幣壹仟元折算壹日。扣案如附表一、二、四(二)所示之物，均
沒收。
甲○○共同在公眾得出入之場所賭博財物，處罰金新臺幣壹萬伍
仟元，如易服勞役，以新臺幣壹仟元折算壹日，減為罰金新臺幣
柒仟伍佰元，如易服勞役，以新臺幣壹仟元折算壹日。扣案如附
表一所示之物，均沒收。
戊○○共同在公眾得出入之場所賭博財物，處罰金新臺幣壹萬伍
仟元，如易服勞役，以新臺幣壹仟元折算壹日，減為罰金新臺幣
柒仟伍佰元，如易服勞役，以新臺幣壹仟元折算壹日。扣案如附
表二所示之物，均沒收。
丙○○在公眾得出入之場所賭博財物，處罰金新臺幣壹萬元，如
易服勞役，以新臺幣壹仟元折算壹日；減為罰金新臺幣伍仟元，
如易服勞役，以新臺幣壹仟元折算壹日。扣案如附表一編號1 所
示之物及賭資新臺幣貳仟伍佰元，均沒收。
高鎮麟在公眾得出入之場所賭博財物，處罰金新臺幣壹萬元，如
易服勞役，以新臺幣壹仟元折算壹日；減為罰金新臺幣伍仟元，
如易服勞役，以新臺幣壹仟元折算壹日。扣案如附表二編號2 所
示之物及賭資新臺幣伍仟元，均沒收。
    事  實
一、丁○○分別係址設高雄市前金區○○○路254 號「臺灣巨
    蛋超商」址設高雄市○○區○○街232 號1 樓「界揚超商
    」（下稱「中東街界揚超商」）址設高雄市前鎮區○○○
    路「BAT 超商」址設高雄市○○區○○路257 號「界揚超
    商」（下稱「德賢路界揚超商」）址設高雄市○○區○○
    路253 號「3X8 超商」址設高雄市○○區○○街55號「尚
    億便利超商」之負責人；於民國95年間，因違反電子遊戲場
    業管理條例案件，經本院以95年度簡字第5565號、95年度簡
    上字第1038號判決分別判處拘役30日、有期徒刑6 月確定（
    未構成累犯），仍不知警惕，未依電子遊戲場業管理條例規
    定，向主管機關申請辦理電子遊戲場業營利事業登記，竟：
  (甲)基於違反電子遊戲場業管理條例之集合犯意，自96年1 月23
    日起，提供「臺灣巨蛋超商」前址為公眾得出入之場所，擺
    放並經營電子遊戲機臺「決戰網」1 臺，聚集不特定之人賭
    玩機臺，當顧客欲賭玩時，再由受僱於丁○○之臺灣巨蛋超
    商店員甲○○（所涉違反電子遊戲場業管理條例罪嫌另經檢
    察官為不起訴處分）共同基於賭博犯意之聯絡，以遊戲1分
    兌換現金新臺幣（下同）1 元之賭博方式，為賭客開分；待
    賭客玩畢，由甲○○依顧客獲得之分數兌換現金。嗣賭客丙○○基於賭博犯意，於96年1 月26日凌晨1 時許，在臺灣巨
    蛋超商上址賭玩上開機臺後，前往櫃檯向甲○○兌換現金2,
    500 元時，經警查悉上情，並當場扣得丁○○所有如附表一
    所示之物及丙○○所有之賭資2,500 元。
  (乙)丁○○另起違反電子遊戲場業管理條例之集合犯意，自96年
    1 月20日起，提供「中東街界揚超商」為公眾得出入之場所
    ，擺放並經營電子遊戲機臺「決戰網」2 臺及「網豹」、「
    賽狗」各1 臺，聚集不特定之人賭玩機臺。當顧客欲賭玩時
    ，再由受僱於丁○○之中東街界揚超商店員戊○○（所涉違
    反電子遊戲場業管理條例罪嫌另經檢察官為不起訴處分）共
    同基於賭博犯意之聯絡，以遊戲1 分兌換現金1 元之賭博方
    式，為顧客開分；待顧客玩畢，由戊○○依顧客獲得之分數
    兌換現金。嗣賭客高鎮麟基於賭博犯意，於96年2 月2 日凌
    晨0 時5 許，在中東街界揚超商上址賭玩「網豹」水果盤機
    臺後，至該超商廁所內拿取戊○○為其兌換之賭資時，經警
    查悉上情，並當場扣得丁○○所有如附表二所示之物及高鎮
    麟所有之賭資5,000 元。
  (丙)丁○○另起違反電子遊戲場業管理條例之犯意，自95年12月
    間某日起，在「BAT 超商」前址，擺放電子遊戲機臺「網豹
    水果盤」2 臺，當不特定之顧客欲打玩機臺時，再由丁○○
    為顧客以遊戲1 分兌換現金1 元之方式開分，供顧客打玩，
    玩盡為止。嗣經警於96年2 月10日下午1 時許，在「BAT 超
    商」查悉上情，並當場扣得丁○○所有如附表三所示之物。
  (丁)(1)丁○○另起違反電子遊戲場業管理條例之集合犯意，自96
      年1 月5 日起，在「德賢路界揚超商」前址，擺放電子遊
      戲機臺「決戰王水果盤」2 臺及「賽狗」1 臺，當不特定
      之顧客欲打玩機臺時，再由「德賢路界揚超商」店員張家
      銓（所涉違反電子遊戲場業管理條例罪嫌另經檢察官為不
      起訴處分）為顧客開分，供顧客打玩，玩盡為止。嗣顧客
      曾清華於96年1 月12日凌晨0 時30分許，在德賢路界揚超
      商內打玩機臺時，經警查悉上情，並當場扣得丁○○所有
      如附表四(一)所示之物。
    (2)其又承前違反電子遊戲場業管理條例之單一集合犯意，在
      「德賢路界揚超商」前址，與受僱之店員鄭欽耀（所涉違
      反電子遊戲場業管理條例及賭博罪行，另經本院以96年度
      簡字第1369號判決判處拘役30日確定）共同基於違反電子
      遊戲場業管理條例及賭博之犯意聯絡，自95年12月某日起
      （丁○○前於96年1 月5 日起，至96年1 月12日凌晨0時
      30分許，擺放前開(丁)(1)之3 臺機臺）在德賢路界揚超商之
      公眾得出入之場所，擺放經營電子遊戲機臺「網豹」6 臺
      及「賽狗」、「金蘋果彈珠臺」、「金象王BAR 」、「新
      象王BAR 」各1 臺，插電營業供不特定人打玩，當不待定
      之顧客欲賭玩時，由受僱於該德賢路界揚超商店員鄭欽耀
      ，以遊戲1 分兌換現金1 元之賭博方式，為顧客開分，待
      顧客賭玩畢後，由鄭欽耀依顧客獲得之分數兌換現金。嗣
      賭客黃尚德（所犯賭博罪行，另經本院以96年度簡字第
      1369號判決判處罰金新臺幣1 萬元確定）基於賭博犯意，
      於96年2 月14日凌晨下午1 時許，在德賢路界揚超商上址
      賭玩機臺後，至該超商樓梯口拿取兌換之賭資時，經警查
      悉上情，並當場扣得丁○○所有如附表四(二)所示之物及黃
      尚德所有之賭資300 元。
  (丁)(3)其復承前違反電子遊戲場業管理條例之單一集合犯意，在
  　　「德賢路界揚超商」前址，以每月17,000元之代價，僱用
  　  同具犯意聯絡之黃瑾芸（所涉違反電子遊戲場業管理條例
      犯行，另經本院以96年易字第2264號判決判處拘役50日，
      現上訴中）負責看顧電子遊戲機臺，而自96年2 月間某日
      起，在該「德賢路界揚超商」內，擺設電腦外觀變異體之
      電子遊戲機「賽狗」1 台、「小瑪莉」1 台、「金蘋果樂
      園」（即彈珠台）1 台，且插電營業供不特定人打玩，其
      中「彈珠台」係以投入10元硬幣可兌換10分（即1 ：1 之
      比率），而「賽狗」及「小瑪莉」係向店員黃瑾芸以1 ：
      1 之比率開分，客人可押注不等之倍數，若押中，可得相
      對倍數之分數，未押中者，則分數為機台扣除，如此反覆
      押注直至總積分歸零為止，但積分未使用完畢，則不能兌
      換金錢或獎品，丁○○以此方式供不特定人投幣、開分把
      玩，以共同經營電子遊戲場業。嗣先於96年4 月12日下午
      2 時15分許，為警在該店內臨檢查獲顧客李文正（涉嫌賭
      博部分，因罪嫌不足，經檢察官另為不起訴處分確定）、
      曾清華正在分別把玩「金蘋果樂園」、「小瑪莉」電子遊
      戲機，並當場扣得丁○○所有之附表四(三)所示之物及李文
      正所有與丁○○犯行無關之現金150 元。復於96年5 月1
      日11時許，又為警在該店內再臨檢查獲丁○○承前之違反
      電子遊戲場業管理條例之單一集合犯意，在「德賢路界揚
      超商」內，擺放電子遊戲機臺「賽狗」、「劍龍」、「金
      象王」3 臺，以供不特定人打玩，經營電子遊戲場業，經
      警當場扣得丁○○所有之附表四(4)所示之物。
  (戊)丁○○另起違反電子遊戲場業管理條例之集合犯意，自96年
    2 月中旬某日起，在「3X8 超商」上址內，擺放電子遊戲機
    臺「金蘋果樂園景品販賣機」1 臺及「BT決戰網」3 臺，當
    不特定之顧客欲打玩機臺時，再由「3X8 超商」店員王秀美
    （所涉違反電子遊戲場業管理條例罪嫌，另經檢察官以96年
    度偵字第8586號為不起訴處分確定）為顧客開分，供顧客打
    玩，玩盡為止。嗣經警96年3 月16日中午11時35分許，在「
    3X8 超商」上址查悉前情，並當場扣得如附表五所示之物及
    扣得與犯行無關之員工名冊1張。
  (己)丁○○另起違反電子遊戲場業管理條例之集合犯意，自96年
    1 月31日起，在「尚億便利超商」上址內，擺放電子遊戲機
    臺「網豹」1 臺，當不特定之顧客欲打玩機臺時，再由「尚
    益便利超商」店員陳萱雯（所涉違反電子遊戲場業管理條例
    罪嫌，另為不起訴處分）為顧客開分，供顧客打玩至玩畢為
    止。嗣經警96年2 月7 日上午11時許，在「尚益便利超商」
    上址查悉前情，並當場扣得如附表六所示之物。
二、案經高雄市政府警察局、高雄市政府警察局新興分局、高雄
    市政府警察局前鎮分局、高雄市政府警察局楠梓分局暨高雄
    市政府警察局小港分局移請臺灣高雄地方法院檢察署檢察官
    偵查後聲請簡易判決處刑暨移送併辦。
    理　由
一、本件被告丁○○、甲○○、丙○○、戊○○、高鎮麟等人所
    犯均係死刑、無期徒刑、最輕本刑為3年以上有期徒刑以外
    之罪，其等於準備程序及審理時就被訴事實為有罪之陳述，
    經審判長告知簡式審判程序之旨，並聽取公訴人及被告之意
    見後，依刑事訴訟法第273 條之1 第1 項規定，裁定進行簡
    式審判程序，合先敘明。
二、被告丁○○對於上揭犯罪事實(甲)、(乙)、(丙)、(丁)(1)、(丁)(2)、(丁)
    (3)、(戊)、(己)中違規擺放電子遊戲機臺之違反電子遊戲場業管
    理條例第22條規定，已於本院審理時坦承不諱，核與證人證
    人戊○○、鄭欽耀、黃尚德於警詢之陳述、證人甲○○、丙○○、高鎮麟、張家銓、陳萱雯、王秀美、李文正、曾清華
    、呂佩珊、黃瑾芸於警詢及偵查中時所為之證述，均大致相
    符；並有96年1 月26日高雄市政府警察局新興分局執行臨檢
    現場檢查記錄1 份、高雄市政府警察局新興分局搜索扣押筆
    錄及扣押物品目錄表各2 份、台灣巨蛋超商相關現場照片8
    張、96年1 月22日讓渡書1 紙、高雄市政府營利事業登記證
    5 紙、96年2 月2 日高雄市政府警察局新興分局執行臨檢現
    場檢查記錄、高雄市政府警察局新興分局搜索扣押筆錄及扣
    押物品目錄表各2 份、96年1 月25日讓渡書、中東街界揚超
    商相關現場照片16張、96年2 月10日高雄市警察局前鎮分局
    扣押筆錄及扣押物品目錄表各1 份、高雄市警察局前鎮分局
    瑞隆派出所扣押物品代保管條清冊、證物代保管收據、96年
    2 月5 日讓渡書1 紙、高雄市政府營利事業登記辦理進度詳
    細資料1 紙、96年2 月10日高雄市政府警察局前鎮分局營業
    場所檢查記錄1 紙、武營路1 號BAT 超商相關現場照片6 張
    、96年1 月12日高雄市政府警察局楠梓分局第一組臨檢記錄
    表1 紙、96年1 月12日高雄市警察局楠梓分局扣押筆錄及扣
    押物品目錄表各1 份、德賢路界揚超商內相關現場查扣照片
    7 張、96年2 月14日高雄市政府警察局楠梓分局第一組臨檢
    記錄表1 紙、高雄市政府警察局楠梓分局扣押筆錄及扣押物
    品目錄表各1 份、95年11月7 日讓渡書、高雄市政府營利事
    業登記辦理進度詳細資料各1 紙、德賢路界揚超商賭博案相
    關現場照片24張、96年2 月7 日高雄市警察局小港分局扣押
    筆錄及扣押物品目錄表各1 份、96年2 月7 日現場檢查處理
    情形尚億超商內現場蒐證照片6 張、96年3 月16日高雄市警
    察局行政科專勤組搜索扣押筆錄、扣押物品目錄表各1 份、
    3X8 超商現場蒐證相關照片10張、客人須知單1 張、96年3
    月16日高雄市政府警察局臨檢現場記錄表、96年4 月12日、
    96年5 月1 日高雄市政府警察局楠梓分局臨檢現場記錄表各
    1 份、高雄市政府警察局楠梓分局扣押物品目錄表2 張、德
    賢路界揚超商現場照片5 張等在卷可稽，以及附表一、二、
    三、四(一)、四(二)、四(三)、四(四)、五、六之證物扣案可佐，是
    被告丁○○之自白核與事實相符，堪採為論罪之憑據，被告
    丁○○違反電子遊戲場業之犯行，堪以認定，應依法論科。
三、又被告丁○○分別與被告甲○○、戊○○及共犯鄭欽耀所為
    上開(甲)、(乙)、(丁)(2)賭博犯行，及被告丙○○及高鎮麟所為上
    開(甲)、(乙)之賭博犯行，亦據被告丁○○、甲○○、戊○○、
    丙○○、高鎮麟於本院審理時供承不諱，核與證人即被告甲○○、丙○○、戊○○、高鎮麟、丁○○於警詢之證述，及
    證人鄭欽耀、黃尚德於警詢之證述大致相符，此外復有96年
    1 月26日高雄市政府警察局新興分局執行臨檢現場檢查記錄
    1 份、高雄市政府警察局新興分局搜索扣押筆錄及扣押物品
    目錄表各2 份、台灣巨蛋超商相關現場照片8 張、96年1 月
    22日讓渡書1 紙、高雄市政府營利事業登記證3 紙、96 年2
    月14日高雄市政府警察局楠梓分局第一組臨檢記錄表、高雄
    市政府警察局楠梓分局扣押筆錄及扣押物品目錄表各1 份、
    95年11月7 日讓渡書、高雄市政府營利事業登記辦理進度詳
    細資料、德賢路界揚超商賭博案相關現場照片24張在卷可稽
    ，及附表一、二、四(二)之物、丙○○所有之賭資2,500 元、
    高鎮麟所有之賭資5,000 元及黃尚德所有之賭資300 元扣案
    可佐；足認被告丁○○、甲○○、戊○○、丙○○、乙○○
    之上開賭博犯行之自白，核與事實相符，足堪採為論罪之憑
    據，被告丁○○等人之賭博犯行，堪以認定，應依法論科。
四、論罪、科刑：
　(一)被告丁○○於犯罪事實(甲)、(乙)、(丙)、(丁)(1)、(丁)(2)、(丁)(3)、(戊)
  　、(己)中無照擺放電子遊戲機臺之行為，皆違反電子遊戲場業
    管理條例第15條之規定，應均依同條例第22條規定論處。又
    被告丁○○於犯罪事實(甲)、(乙)、(丁)(2)中與不特定人對賭之行
    為，係犯刑法第266 條第1 項前段之普通賭博罪。再被告甲○○、丙○○所為(甲)之犯行及戊○○與高鎮麟所為(乙)之犯行
    ，均犯刑法第266 條第1 項前段之普通賭博罪。
  (二)被告丁○○分別於(甲)、(乙)、(丙)、(丁)（含(丁)(1)、(丁)(2)(丁)(3)）、
    (戊)、(己)之各超商所為持續無照擺放機臺之犯行，時間皆密接
    ，犯罪構成要件皆相同，顯係各基於集合犯意為之，應各論
    以集合犯。起訴書誤將(丁)之德賢路超商店中所為之(丁)(1)、(丁)
    (2)認係各別之集合犯行為，尚有誤會。又公訴人雖未就(丁)(3)
    之無照擺放電子遊戲機臺之行為（即96年度偵字第12693 號
    、第13085 號、第13310 號、第14022 號內之犯行）於本案
    中一併起訴，而另行起訴，前經本院另案（即96年度易字第
    2264號違反電子場業管理條例案件）判決不受理，惟被告丁○○該部分之犯行因與已起訴之(丁)(1)、(丁)(2)具有集合犯之實
    質上一罪關係，本院自應併予審理。又公訴人移送併辦部分
    （96年度偵字第12615 號），核與本院上開認定有罪之(戊)之
    事實，係屬同一犯罪事實，本院亦得併予審究，附此敘明。
  (三)被告丁○○前揭6 個違反電子遊戲場業管理條例第15條之行
    為與3 個賭博之行為，相互間犯意各別，行為互殊，應分論
    併罰。又被告丁○○分別與被告甲○○、戊○○就上開(甲)、
    (乙)賭博犯行間，被告丁○○與共犯鄭欽耀就上開(丁)(2)賭博犯
    行間，具有犯意聯絡及行為分擔，分別為共同正犯。又「對
    向犯」則係指2 個或2 個以上之行為者，彼此相互對立之意
    思經合致而成立之犯罪，如賄賂、賭博、重婚等罪均屬之，
    因行為者各有其目的，各就其行為負責，彼此間無所謂犯意
    之聯絡，當亦無適用刑法第28條共同正犯之餘地（參最高法
    院81年臺非字第233 號判例意旨）。是數行為人就開設電子
    遊戲場擺設賭博性電玩機台與不特人賭博，有犯意聯絡及行
    為分擔，得成立共同正犯，惟與參與打玩之賭客間，尚不成
    立共同正犯。基此，被告即賭客丙○○與被告丁○○、甲○○2 人間，被告即賭客高鎮麟與丁○○、戊○○2 人間，均
    係屬對向犯，起訴書誤將被告丁○○、甲○○與丙○○，及
    被告丁○○、戊○○與高鎮麟，就普通賭博犯行間，認應論
    以共同正犯，尚有誤解。又被告丁○○分別與鄭欽耀、黃瑾
    芸就上開(丁)(2)、(丁)(3)無照擺放電子遊戲機臺之行為，分別具
    有犯意之聯絡及行為之分擔，應論以共同正犯。
  (四)爰爰審酌被告丁○○前已有多次違法擺設電子遊戲機經營電
    子遊戲場業及賭博之前案紀錄，此有臺灣高等法院被告前案
    紀錄表1 紙在卷可按，仍一再違法經營電子遊戲場業，甚或
    從事賭博犯行，足徵其無悔改之意，危害社會善良風俗，並
    破壞行政機關商業行為之管理制度，實屬不該，另被告甲○○、戊○○因求職不慎，致參與本件犯行，亦危害社會善良
    風俗，其等行為實不足取，而被告丙○○、高鎮麟因一時失
    慮，在公眾得出入之場所賭博財物，同有危害社會善良風俗
    ，俱屬不該，惟斟酌被告丁○○犯後坦承犯行，態度尚可，
    其於各店經營之規模非鉅，經營時間非長之情，被告甲○○
    、戊○○、丙○○、高鎮麟等人犯後亦均坦承全部犯行，態
    度良好，均堪認有悔意，且渠等犯罪惡害較屬輕微等一切情
    狀，分別酌情量處如主文所示之刑，並審酌本案犯罪情節、
    被告丁○○（就賭博犯行部分）、甲○○、戊○○、丙○○
    、高鎮麟等人之資力及智識程度，均諭知以新臺幣1 千元折
    算1 日之易服勞役之折算標準。又被告丁○○、甲○○、戊○○、丙○○、高鎮麟等人所為上開犯行，除被告丁○○所
    為之上開(丁)之無照擺放電子遊戲機臺之行為外，其餘各被告
    之犯罪時間均係在96年4 月24日以前，依中華民國96年罪犯
    減刑條例第2 條第1 項第3 款之規定，應將宣告刑減為二分
    之一。並就被告丁○○所犯之違反電子遊戲場業犯行定其應
    執行之刑，被告丁○○、甲○○、丙○○、戊○○、高鎮麟
    所為賭博犯行，分別就減得之刑諭知上開易服勞役之折算標
    準，及就被告丁○○之部分定其應執行之罰金及易服勞役之
    折算標準，以資懲儆。而本件被告丁○○所為上開(丁)之最後
    犯罪時間，應係在96年5 月1 日，非在96年4 月24日之前所
    犯，核無中華民國96年罪犯減刑條例之適用，附此敘明。
  (五)沒收：
  1.扣案如附表一、二、四(二)所示之物，係被告丁○○所有供其
    於犯罪事實欄所載之當場供賭博所用之器具，應依刑法第26
    6 條第2 項規定，依法宣告沒收之。又附表一所示之物，雖
    非被告甲○○所有，附表二所示之物，雖非被告戊○○所有
    ，係被告丁○○所有當場供賭博所用之器具，惟依共犯責任
    共同原則，仍應在被告甲○○、戊○○所犯賭博罪之主文項
    下，依法宣告沒收之。
  2.又被告丁○○扣案如附表一至六所示之物，係被告丁○○所
    有，供其如犯罪事實欄所載各超店違法擺放機臺所用之物或
    因犯罪所得之現金，應在被告丁○○所為各次違反電子遊戲
    場業之主文項下，分別依刑法第38條第1 項第2 款、第3 款
    宣告沒收之。
  3.另扣案之賭資2,500 元及5, 000元，係被告丙○○、高鎮麟
    所有因賭博犯罪所得之物，應依刑法第38條第1 項第3 款規
    定，宣告沒收之。又附表一編號1 所示之物及附表二編號2
    所示之物，分別係被告丙○○、高鎮麟供犯罪所用之物，爰
    依刑法第266 條第2 項宣告沒收之。至前開犯罪事實(戊)中所
    扣之現金150 元，係屬證人李文正所有，與本案被告丁○○
    前揭犯行無關，另於犯罪事實(己)中所扣得之員工名冊1 張，
    亦與本案被告丁○○前揭犯行不具關聯性，均不為沒收之。
五、至公訴意旨雖認被告丁○○於前開犯罪事實(甲)、(乙)、(丁)(2)中
    有提供場所擺設電子遊戲機臺，與不特定人賭博，另亦涉犯
    刑法第268 條圖利提供場所聚眾賭博罪嫌云云。惟查在公眾
    得出入之場所設置電動賭博機具與賭客對賭，係以該賭博機
    具出現之偶然事實決定勝負，其輸贏之或然率不確定，核其
    性質，與刑法第268 條前、後段之意圖營利供給賭博場所罪
    、聚眾賭博罪，須以行為人有營利之意圖，進而提供賭博場
    所或聚眾賭博，且其營利之來源必須附麗於提供賭博場所或
    聚眾賭博之行為，如抽頭、收取租金或變相收取清潔費、茶
    水費等，方能以該罪論擬之情不同；易言之，倘獲利之來源
    係取決於賭博本身之輸贏，即仰賴賭博之射倖性，而非抽頭
    等營利行為，自與刑法第268 條之構成要件有間，應僅成立
    賭博罪。經查：被告係以所擺設之賭博性電子遊戲機為媒介
    ，與來店賭客丙○○、高鎮麟、黃尚德等人對賭，獲利來源
    係取決電子遊戲機不確定之輸贏機率，並無抽頭之營利行為
    ，賭客間亦無對賭行為；此外，亦查無其他積極證據足認被
    告有何意圖營利供給賭博場所或聚眾賭博之犯行，依上開說
    明，自難以刑法第268 條之罪相繩。惟聲請簡易判決處刑意
    旨認此部分若成立犯罪，與被告丁○○上開犯行有想像競合
    犯之裁判上一罪關係，是本院爰不另為無罪之諭知。
六、至公訴人併案意旨（即96年度偵字第15606 號）另以：被告
    丁○○自95年12月2 日起，以每月1,8000元之代價，僱用陳
    孜榕（由檢察官另行聲請簡易判決處刑）在其所經營位於高
    雄縣鳳山市○○○路159 號之「界揚超商」（下稱「王生明
    界揚超商」）擔任店員，與陳孜榕共同基於違反電子遊戲場
    業管理條例及賭博之犯意聯絡，由丁○○在上開公眾得出入
    之超商內擺放及設置灌入電子遊戲軟體「決戰網」之電腦共
    3 台，未經許可插電營業，陳孜榕則負責看管上開電腦遊戲
    機，並依賭客所得分數兌換現金，以供不特定賭客把玩電腦
    遊戲機並賭博財物，適於96年2 月6 日19時55分許，楊堉清
    （另依職權為不起訴處分）在上址把玩「決戰網」電腦遊戲
    機，以上述方式賭博財物，並於贏得積分1,500 分後，向陳
    孜榕洗分而換取現金1,500 元時，為警查獲，因認被告丁○○該次之違反電子遊戲場業管理條例犯行及賭博犯行，與其
    前開有罪部分具有集合犯之實質上一罪關係，爰移請併案審
    理等語。惟查，電子遊戲場業申請營利事業登記，係以在某
    一特定之營業場所經營為申請，主管機關亦係以該提出申請
    之特定營業場所審核是否合於相關規定而為准駁。行為人依
    同條例辦理在某特定營業場所之營利事業登記，仍不得在其
    他營業場所經營電子遊戲場業。準此，電子遊戲場業管理條
    例第22條所謂違反第15條之規定，即未依該條例辦理營利事
    業登記，而「經營電子遊戲場業」者，係指違反此規定而在
    某特定場所經營電子遊戲場業而言，如行為人在不同場所，
    經營電子遊戲場業，則應以不同之營業場所，分別向主管機
    關申請營利事業登記，始得營業，其未經申請此營利事業登
    記而在不同場所經營電子遊戲場業，即屬各別違反同條例第
    15條之獨立數罪，而核與在同一場所密接持續反覆而為之經
    營行為，尚屬有間。是公訴人併案所指被告於之「王生明界
    揚超商」之經營電子遊戲場業之行為及賭博犯行，與本案認
    明之上開各超商之犯行，均係在不同場所經營電子遊戲場業
    之行為，本即難認係基於同一反覆、延續實行之單一行為決
    意及同一反覆而為之經營行為，亦難認有何出於同一反覆之
    賭博行為，且於現行刑法施行後，亦無連續犯之規定可資用
    ，是本院自難認上開併案部分與本案犯行間存有集合犯之實
    質上一罪關係或裁判上之一罪關係而併予審理，爰將此部分
    退回檢察官另為適法之處理。
據上論斷，應依刑事訴訟法第452 條、第299 條第1 項前段，電
子遊戲場業管理條例第22條，刑法第11條前段、第28條、第42條
第3 項、第266 條第1 項、第2 項、第51條第5 款、第7 款、第
38 條 第1 項第2 款、第3 款，刑法施行法第1 條之1 第1 項，
中華民國九十六年罪犯減刑條例第2 條第1 項第3 款、第7 條，
判決如主文。
本案經檢察官鄧藤墩到庭執行職務。
中　　華　　民　　國　　96　　年　　10　　月　　12　　日
                  刑事第十四庭  審判長  法　官  陳玉聰
                                        法  官  鄭凱文
                                        法  官  楊淑珍
以上正本證明與原本無異。
如不服本判決應於收受本判決後10日內向本院提出上訴書狀，並
應敘述具體理由，如未敘述上訴理由者，應於上訴期間屆滿後20
日內補提理由書狀於本院（均須按他造當事人之人數附繕本）「
切勿逕送上級法院」。
中　　華　　民　　國　　96　　年　　10　　月　　12　　日
                            　　　  　  書記官  林秀敏
附錄本案論罪科刑法條：
電子遊戲場業管理條例第15條：
未依本條例規定辦理營利事業登記者，不得經營電子遊戲場業。
電子遊戲場業管理條例第22條：
違反第15條規定者，處行為人1 年以下有期徒刑、拘役或科或併
科新台幣50萬元以上250萬元以下罰金。
刑法第266條
在公共場所或公眾得出入之場所賭博財物者，處1千元以下罰金
。但以供人暫時娛樂之物為賭者，不在此限。
當場賭博之器具與在賭檯或兌換籌碼處之財物，不問屬於犯人與
否，沒收之。
┌──────────────────────────────────┐
│附表一 ：                                                           │
├──┬─────────────────────────┬─────┤
│編號│項                                              目│數  量    │
├──┼─────────────────────────┼─────┤
│ 1  │「決戰網」電子遊戲機（含主機、螢幕、鍵盤、喇叭、滑│壹  臺    │
│    │鼠等各壹件）                                      │          │
├──┼─────────────────────────┼─────┤
│ 2  │數據機                                            │壹  臺    │
├──┼─────────────────────────┼─────┤
│ 3  │開分搖控器                                        │貳　只（起│
│    │                                                  │訴書誤載為│
│    │                                                  │壹只）    │
└──┴─────────────────────────┴─────┘
┌──────────────────────────────────┐
│附表二 ：                                                           │
├──┬─────────────────────────┬─────┤
│編號│項                                              目│數  量    │
├──┼─────────────────────────┼─────┤
│ 1  │「決戰網」電子遊戲機（含主機、螢幕等各壹件）      │貳  臺    │
├──┼─────────────────────────┼─────┤
│ 2  │「網豹」電子遊戲機（含主機、螢幕等各壹件）        │壹  臺    │
├──┼─────────────────────────┼─────┤
│ 3  │「賽狗」電子遊戲機（含主機、螢幕等各壹件）        │壹  臺    │
├──┼─────────────────────────┼─────┤
│ 4  │數據機                                            │貳  臺    │
├──┼─────────────────────────┼─────┤
│ 5  │密室搖控器                                        │貳  只    │
├──┼─────────────────────────┼─────┤
│ 6  │電腦開分機                                        │壹  組    │
└──┴─────────────────────────┴─────┘
┌──────────────────────────────────┐
│附表三 ：                                                           │
├──┬─────────────────────────┬─────┤
│編號│項                                              目│數  量    │
├──┼─────────────────────────┼─────┤
│ 1  │「網豹水果籃」電子遊戲機（均含主機、螢幕、鍵盤、滑│貳  臺    │
│    │鼠等各壹件）                                      │          │
└──┴─────────────────────────┴─────┘
┌──────────────────────────────────┐
│附表四(一) ：                                                         │
├──┬─────────────────────────┬─────┤
│編號│項                                              目│數  量    │
├──┼─────────────────────────┼─────┤
│ 1  │「決戰王水果盤」電子遊戲機（均含主機、螢幕、滑鼠、│貳  臺    │
│    │喇叭等各壹件）                                    │          │
├──┼─────────────────────────┼─────┤
│ 2  │「賽狗」電子遊戲機（含主機、螢幕、滑鼠、喇叭等各壹│壹  臺    │
│    │                                                  │          │
└──┴─────────────────────────┴─────┘
┌──────────────────────────────────┐
│附表四(二) ：                                                         │
├──┬─────────────────────────┬─────┤
│編號│項                                              目│數  量    │
├──┼─────────────────────────┼─────┤
│ 1  │「網豹小瑪莉水果盤」電子遊戲機（含主機、螢幕、滑鼠│貳  臺    │
│    │、喇叭、外殼等各壹件）                            │          │
├──┼─────────────────────────┼─────┤
│ 2  │「賽狗」電子遊戲機（含外殼壹件）                  │壹  臺    │
├──┼─────────────────────────┼─────┤
│ 3  │「金蘋果彈珠臺」電子遊戲機（含機台IC板1塊）       │壹  臺    │
├──┼─────────────────────────┼─────┤
│ 4  │「金象王BAR」電子遊戲機（含機台IC板1塊）          │壹  臺    │
├──┼─────────────────────────┼─────┤
│ 5  │「新金象王BAR」電子遊戲機（含機台IC板1塊）        │壹  臺    │
├──┼─────────────────────────┼─────┤
│ 6  │硬碟（網豹小瑪莉水果盤及賽狗機台之硬碟）          │參  塊    │
├──┼─────────────────────────┼─────┤
│ 7  │搖控器                                            │壹  個    │
└──┴─────────────────────────┴─────┘
┌──────────────────────────────────┐
│附表四(三) ：                                                         │
├──┬─────────────────────────┬─────┤
│編號│項                                              目│數  量    │
├──┼─────────────────────────┼─────┤
│ 1  │「金蘋果」電子遊戲機（含機台IC板1塊）             │壹　臺    │
├──┼─────────────────────────┼─────┤
│ 2  │「小瑪莉」電子遊戲機（含機台IC板1塊）             │壹　臺    │
├──┼─────────────────────────┼─────┤
│ 3  │「賽狗」電子遊戲機（含機台IC板1塊）               │壹　臺    │
├──┼─────────────────────────┼─────┤
│ 4  │機臺內現金（10元硬幣60）                          │陸佰元    │
└──┴─────────────────────────┴─────┘
┌──────────────────────────────────┐
│附表四(四) ：                                                         │
├──┬─────────────────────────┬─────┤
│編號│項                                              目│數  量    │
├──┼─────────────────────────┼─────┤
│ 1  │「賽狗」電子遊戲機（含機台IC板1塊）               │壹　臺    │
├──┼─────────────────────────┼─────┤
│ 2  │「劍龍」電子遊戲機（含機台IC板1塊）               │壹  臺    │
├──┼─────────────────────────┼─────┤
│ 3  │「金象王」電子遊戲機（含機台IC板1塊）             │壹  臺    │
└──┴─────────────────────────┴─────┘
┌──────────────────────────────────┐
│附表五 ：                                                           │
├──┬─────────────────────────┬─────┤
│編號│項                                              目│數  量    │
├──┼─────────────────────────┼─────┤
│ 1  │「金蘋果樂園景品販賣機」電子遊戲機（含IC版壹塊）  │壹  臺    │
├──┼─────────────────────────┼─────┤
│ 2  │「BT決戰網」電子遊戲機（含介面卡、主機、螢幕等各壹│參  臺    │
│    │件）                                              │          │
├──┼─────────────────────────┼─────┤
│ 3  │現金（100元2張）                                  │貳佰元    │
├──┼─────────────────────────┼─────┤
│ 4  │洗分二聯單                                        │壹  張    │
├──┼─────────────────────────┼─────┤
│ 5  │客人須知單                                        │壹  張    │
├──┼─────────────────────────┼─────┤
│ 6  │代幣                                              │玖捌捌枚  │
├──┼─────────────────────────┼─────┤
│ 7  │二聯單                                            │壹  本    │
└──┴─────────────────────────┴─────┘
┌──────────────────────────────────┐
│附表六 ：                                                           │
├──┬─────────────────────────┬─────┤
│編號│項                                              目│數  量    │
├──┼─────────────────────────┼─────┤
│ 1  │「網豹」電子遊戲機（含介面卡、主機等各壹件）      │壹  臺    │
├──┼─────────────────────────┼─────┤
│ 2  │機台內現金（硬幣10元共10枚）                      │壹佰元    │
└──┴─────────────────────────┴─────┘
┌─────────────────────────────────────────┐
│附表七 ：（同犯罪事實一各次犯行之順序）：                                         │
├──┬───┬───────┬─────────────────┬────────┤
│編號│被告  │  罪    名    │        科             刑         │沒           收 │
├──┼───┼───────┼─────────────────┼────────┤
│1   │丁○○│違反未依電子遊│處有期徒刑肆月；減為有期徒刑貳月。│扣案如附表一所載│
│    │      │戲場業管理條例│                                  │之物，均沒收。  │
│    │      │規定辦理營利事│                                  │                │
│    │      │業登記者，不得│                                  │                │
│    │      │經營電子遊戲場│                                  │                │
│    │      │業之規定      │                                  │                │
├──┼───┼───────┼─────────────────┼────────┤
│2   │丁○○│同上          │處有期徒刑肆月；減為有期徒刑貳月。│扣案如附表二所載│
│    │      │              │                                  │之物，均沒收。  │
├──┼───┼───────┼─────────────────┼────────┤
│3   │丁○○│同上          │處有期徒刑肆月；減為有期徒刑貳月。│扣案如附表三所載│
│    │      │              │                                  │之物，均沒收。  │
├──┼───┼───────┼─────────────────┼────────┤
│4   │丁○○│共同違反未依電│處有期徒刑陸月。                  │扣案如附表四(一)至│
│    │      │子遊戲場業管理│                                  │(四)所載之物，均沒│
│    │      │條例規定辦理營│                                  │收。            │
│    │      │利事業登記者，│                                  │                │
│    │      │不得經營電子遊│                                  │                │
│    │      │戲場業之規定  │                                  │                │
├──┼───┼───────┼─────────────────┼────────┤
│5   │丁○○│違反未依電子遊│處有期徒刑肆月；減為有期徒刑貳月。│扣案如附表五所載│
│    │      │戲場業管理條例│                                  │之物，均沒收。  │
│    │      │規定辦理營利事│                                  │                │
│    │      │業登記者，不得│                                  │                │
│    │      │經營電子遊戲場│                                  │                │
│    │      │業之規定      │                                  │                │
├──┼───┼───────┼─────────────────┼────────┤
│6   │丁○○│同上          │處有期徒刑肆月；減為有期徒刑貳月。│扣案如附表六所載│
│    │      │              │                                  │之物，均沒收。  │
└──┴───┴───────┴─────────────────┴────────┘
┌─────────────────────────────────────────┐
│附表八 ：（同犯罪事實一各次犯行之順序）：                                         │
├──┬───┬───────┬─────────────────┬────────┤
│編號│被告  │  罪    名    │        科             刑         │沒           收 │
├──┼───┼───────┼─────────────────┼────────┤
│1   │丁○○│共同在公眾得出│處罰金新臺幣參萬元，如易服勞役，以│扣案如附表一所載│
│    │      │入之場所賭博財│新臺幣壹仟元折算壹日，減為罰金新臺│之物，均沒收。  │
│    │      │物            │幣壹萬伍仟元，如易服勞役，以新臺幣│                │
│    │      │              │壹仟元折算壹日                    │                │
├──┼───┼───────┼─────────────────┼────────┤
│2   │丁○○│同上          │同上                              │扣案如附表二所載│
│    │      │              │                                  │之物，均沒收。  │
├──┼───┼───────┼─────────────────┼────────┤
│4   │丁○○│同上          │同上                              │扣案如附表四(二)所│
│    │      │              │                                  │載之物，均沒收。│
└──┴───┴───────┴─────────────────┴────────┘
